臺灣新竹地方法院民事小額判決  
109年度竹小字第801號
原      告  蔡欣蘋  
被      告  田恩瑀  
法定代理人  田裕宏  
            吳依蓁  
上列當事人間損害賠償事件，本院於民國109年12月28日辯論終
結，判決如下：
    主  文
被告應給付原告新臺幣壹萬貳仟叁佰玖拾柒元，及自民國一０九
年十二月五日起至清償日止，按年息百分之五計算之利息。
原告其餘之訴駁回。
訴訟費用新臺幣壹仟元由被告負擔新臺幣貳佰零柒元，餘由原
告負擔。
本判決第一項得假執行。
    爭執事項之理由要領
一、本院依新竹市警察局109年12月14日竹市警交字第109004692
    7號函檢送之本件交通事故資料及交通部公路總局新竹區監
    理所竹苗區車輛行車事故鑑定會竹苗區0000000號鑑定書，
    認本件交通事故之發生係因被告左轉未充分注意對向直行之
    車輛並讓其先行及原告未充分注意車前狀況之過失所致，並
    認原告及被告應分別各負30%及70%之過失責任。
二、按修復費用以必要者為限，以新品換舊品而更換之零件，應
    予以折舊。查原告所有之車牌號碼0000-00號自用小客車受
    損之修復費用為新臺幣（下同）35,800元（含工資7,000元
    、烤漆8,700元、零件20,100元），此為被告所不爭執，應
    堪足採信。惟該車牌號碼0000-00號自用小客車係101年8月
    出廠，有該車牌號碼0000-00號自用小客車車籍資料在卷可
    按，算至本件交通事故發生時（即109年1月8日）已使用超
    過5年，以新品換舊品而更換之零件，自應予以折舊。而依
    行政院公布之固定資產耐用年數表及固定資產折舊率表，自
    用小客車耐用年數5年，採定率遞減法計算折舊，每年折舊3
    69/1000，其最後1年之折舊額，加歷年折舊累計額，其總和
    不得超過該資產成本原額之9/10，依此計算該車牌號碼0000
    -00號自用小客車更新零件折舊後之必要修復費用即為2,010
    元。據此，該車牌號碼0000-00號自用小客車之必要修復費
    用即為17,710元（計算式如下：工資7,000元＋烤漆8,700元＋
    折舊後之零件2,010元＝17,710元）。
三、第按，損害之發生或擴大，被害人與有過失者，法院得減輕
    賠償金額，或免除之。民法第217條第1項定有明文。查本件
    交通事故之發生，被告及原告應分別各負70%及30%之過失責
    任，已如前述。據此，原告得請求被告賠償之損害即為12,3
    97元（計算式：17,710元×7/10＝12,397元）。
四、又原告另主張受有接送小孩及代步費2萬餘元之損害，並提
    出車資收據影本26紙為證。惟觀諸該車資收據係自109年1月
    9日起至109年1月22日期間來回苗栗縣竹南鎮育才路至新竹
    市民富國小、苗栗縣竹南鎮育才路至新竹好事多、苗栗縣竹
    南鎮育才路至新竹市北大路新虹燕舞蹈社、苗栗縣竹南鎮育
    才路至新竹果菜市場，顯均係單趟來回之車資，並非系爭53
    76-T6號自用小客車因本件交通事故毀損修車期間無法使用
    需租車代步使用之損害；況該收據雖蓋有出具者榮車中心科
    學園區服務處科學園區行政大樓後停車場林進宏之印章，顯
    然該收據係科學園區行政大樓後「停車場」出具之收據，衡
    情停車場出具之收據性質應係停車費，然該收據付款性質乃
    均填載為「車資」，內容是否屬實已非無疑；甚且該收據「
    今收到」欄位均未填載使用者姓名，而均填載來回苗栗縣○○
    鎮○○路00號至新竹市民富國小、苗栗縣○○鎮○○路00號至新竹
    好事多、苗栗縣○○鎮○○路00號至新竹市北大路新虹燕舞蹈社
    、苗栗縣○○鎮○○路00號至新竹果菜市場，亦與該收據應填載
    使用人資料之格式顯然不符，且亦無法證明係原告所使用支
    出；更且，該收據亦均未記載車牌號碼，亦與一般營業車輛
    出具車資收據之格式全然不同；再者，原告既係住於苗栗縣
    竹南鎮，縱有往來新竹市民富國小之必要，衡情亦應以使用
    苗栗縣竹南鎮之營業車輛始為合理，豈有遠至科學園區叫車
    之理；又109年1月12日係星期日，衡情學校並無上課，然原
    告提出之收據竟有於109年1月12日來回苗栗縣○○鎮○○路00號
    至新竹市民富國小，又109年1月13日、109年1月20日竟均有
    同日均來回苗栗縣○○鎮○○路00號至新竹市民富國小及苗栗縣
    ○○鎮○○路00號至新竹市北大路新虹燕舞蹈社，凡此在在均足
    彰顯原告提出之車資收據應屬不實，不足採信。故原告請求
    被告賠償接送小孩及代步費用之損害，即屬無據，不應准許
    。
五、據此，原告依侵權行為之法律關係，於得請求被告賠償之範
    圍內請求被告給付12,397元，及自起訴狀繕本送達翌日即10
    9年12月5日起至清償日止按年息百分之5計算之利息，即為
    有理由，應予准許。至逾上開部分以外之請求，則無理由，
    應予駁回。
中    華    民    國   110    年    1     月    12    日
                  新竹簡易庭    法  官  汪銘欽
以上正本係照原本作成。
如對本判決上訴，非以其違背法令為理由不得為之，且須於判決
送達後二十日內以上訴狀記載上訴理由向本院提出上訴狀。如委
任律師提起上訴者，應一併繳納上訴審裁判費。
中    華    民    國   110    年    1     月    12    日
                                書記官  周育瑜
附錄：
一、民事訴訟法第436條之18第1項：
    （小額訴訟程序）判決書得僅記載主文，就當事人有爭執事
    項，於必要時得加記理由要領。
二、民事訴訟法第436條之24第2項：
    對於小額程序之第一審裁判上訴或抗告，非以其違背法令為
    理由，不得為之。
三、民事訴訟法第436條之25：
    上訴狀內應記載上訴理由，表明下列各款事項：
    (一)原判決所違背之法令及其具體內容。
    (二)依訴訟資料可認為原判決有違背法令之具體事實。